【裁判字號】    89,易,4704
【裁判日期】    900330
【裁判案由】    毒品危害防制條例
【裁判全文】
臺灣高雄地方法院刑事判決                        八十九年度易字第四七四號
    公  訴  人  臺灣高雄地方法院檢察署檢察官
    被      告  甲○○
右列被告因違反毒品危害防制條例案件，經檢察官聲請簡易判決處刑（八十九年度毒
偵字第五三五Ｏ號）及移送併辦（九十年度毒偵字第三一九號），惟本院高雄簡易庭
認本件不宜以簡易判決處刑，移送本院改依通常訴訟程序審理，本院判決如左：
    主  文
甲○○連續施用第二級毒品，累犯，處有期徒刑陸月，如易科罰金，以參佰元折算壹
日，扣案之安非他命壹包（驗後毛重參點壹陸公克），沒收銷燬之，玻璃球壹個，沒
收，又持有第一級毒品，累犯，處有期徒刑參月，如易科罰金，以參佰元折算壹日，
摻有海洛因之香菸壹支，沒收銷燬。應執行有期徒刑捌月，如易科罰金，以參佰元折
算壹日，扣案之安非他命壹包（驗後毛重參點壹陸公克）及摻有海洛因之香菸壹支，
均沒收銷燬之，玻璃球壹個，沒收。
    事  實
一、甲○○前因違反麻醉藥品管理條例案件，經本院判處有期徒刑六月確定，甫於民
    國八十七年七月六日，以易科罰金執行完畢。復因施用毒品案件，經強制戒治並
    交付保護管束期滿，由台灣屏東地方法院檢察署檢察官於八十八年十二月二十八
    日，以八十八年度戒毒偵字第一六九號不起訴處分確定。詎甲○○仍不知警惕，
    於五年內復基於施用毒品之概括犯意，自八十九年八月一日起至同年十一月二十
    八日下午三時止，在屏東縣及不詳地點，連續施用第二級毒品安非他命多次，並
    另行基於持有第一級毒品海洛因之故意，於八十九年八月一日持有摻有海洛因之
    香菸一支，嗣分別於八十九年八月一日二十時四十分，在高雄市○○區○○街八
    十三號三二四號房內為警查獲，並扣得安非他命一包（驗後毛重三點一六公克）
    、摻有海洛因之香菸一支及玻璃球一個，及於八十九年十二月五日二十一時四十
    五分，在屏東市○○街二十七號，為警因通緝逮捕後，採集尿液經送驗而查獲。
二、案經高雄市政府警察局三民第二分局及屏東縣警察局屏東分局報告台灣高雄地方
    法院檢察署檢察官偵查後聲請簡易判決處刑，惟本院高雄簡易庭認本件不宜以簡
    易判決處刑，移送本院改依通常訴訟程序審理。
    理  由
一、右揭事實，業據被告甲○○於本院審理中坦白承認，且被告於八十九年八月一日
    及八十九年十二月五日為警查獲時所採集尿液，經送驗後均呈甲基安非他命陽性
    反應，有高雄市立凱旋醫院煙毒尿液檢驗成績書及屏東縣衛生局煙毒及麻醉藥品
    類委託檢驗結果通知書各一紙在卷可憑，復有扣案之安非他命一包、摻有海洛因
    之香菸一支及玻璃球一個可資佐證，而該扣案之安非他命一包及摻有海洛因之香
    菸一支，經送驗確係第二級毒品安非他命及該香菸摻有第一級毒品海洛因，有高
    雄醫學大學附設中和紀念醫院檢驗報告二紙在卷可稽，此外，被告前因施用毒品
    案件，經強制戒治並交付保護管束期滿，由台灣屏東地方法院檢察署檢察官於八
    十八年十二月二十八日，以八十八年度戒毒偵字第一六九號不起訴處分確定之事
    實，有台灣屏東地方法院檢察署檢察官不起訴處分書（八十八年度戒毒偵字第一
    六九號）一紙在卷可查，是被告之自白與事實相符，事證明確，其有前揭連續施
    用第二級毒品安非他命及持有第一級毒品海洛因之犯行，應堪認定。
二、核被告所為，係犯毒品危害防制條例第十條第二項及第十一條第一項之罪。被告
    多次施用第二級毒品安非他命之犯行，時間緊接，方法相同，觸犯構成要件相同
    之罪名，顯係基於概括犯意為之，應依連續犯規定論以一罪，並依法加重其刑。
    又被告多次持有第二級毒品安非他命，亦係基於概括犯意為之，本應以連續持有
    論，惟其持有後進而施用，其持有之低度行為應被施用之高度行為所吸收，不另
    論其持有罪。被告所犯連續施用第二級毒品安非他命罪及持有第一級毒品海洛因
    罪二罪間，犯意各別，行為亦殊，應分論併罰。另公訴人就被告所犯持有第一級
    毒品海洛因之犯行，已於起訴書犯罪事實欄中論述在內，雖於論罪法條中未論以
    被告涉犯有毒品危害防制條例第十一條第一項之罪，惟應係公訴人漏未爰引，不
    影響被告前揭持有第一級毒品海洛因之犯罪事實業經起訴之效力，一併敘明。又
    公訴人雖僅就被告於八十九年八月一日有施用第二級毒品及持有第一級毒品之犯
    行提起公訴，然檢察官就犯罪事實一部起訴者，其效力及於全部，本件被告有於
    八十九年八月一日起至同年十一月二十八日下午三時止，施用第二級毒品安非他
    命之事實（經檢察官以九十年度毒偵字第三一九號函送本院併辦），與前揭論罪
    科刑之被告於八十九年八月一日施用第二級毒品部分，有連續犯之關係，已如前
    述，本院自應就屬於裁判上一罪即被告於八十九年八月一日起至同年十一月二十
    八日下午三時止施用第二級毒品部分，一併加以裁判。又查被告前因違反麻醉藥
    品管理條例案件，經本院判處有期徒刑六月確定，並於八十七年七月六日，以易
    科罰金執行完畢，有台灣高等法院被告全國前案紀錄表一紙在卷可查，其受有期
    徒刑之執行完畢，五年以內再犯有期徒刑以上之罪，為累犯，依法加重其刑，並
    均遞加重之。爰審酌被告二犯本件施用毒品之犯行，且又持有第一級毒品海洛因
    ，顯見並無悔意，惟念及被告犯後坦承犯行，所施用毒品之數量、時間及持有毒
    品之數量與其他一切情狀，分別量處如主文所示之刑，並均諭知易科罰金之折算
    標準及定應執行刑。扣案之安非他命一包（驗後毛重三點一六公克），係屬被告
    所有且用以吸食，而該摻有海洛因之香菸一支，係被告所持有，均經被告自承在
    卷，且香菸本身與第一級毒品海洛因已結合而無法剝離，均應依毒品危害防制條
    例第十八條第一項規定，宣告沒收並銷燬之，另扣案之玻璃球一個，係被告所有
    且用以吸食毒品之用，亦經被告供承在卷，為被告犯罪所用之物，爰依刑法第三
    十八條第一項第二款規定，宣告沒收。末按行為後法律有變更者，適用裁判時之
    法律，刑法第二條第一項前段定有明文，又易服勞役及期間、數罪併罰之定執行
    刑、緩刑及易以訓誡易科罰金各事項，均依新法，有最高法院二十四年七月總會
    決議（二）可資參照，而刑法第四十一條已於九十年一月十日修正，並於同年月
    十二日生效，參諸前揭法條規定及決議意旨，本件自應適用裁判時即修正後刑法
    第四十一條第一項規定，諭知易科罰金之折算標準，併此敘明。
據上論斷，應依刑事訴訟法第二百九十九條第一項前段，毒品危害防制條例第十條第
二項、第十一條第一項、第十八條第一項，刑法第二條第一項前段、第十一條、第五
十六條、第四十七條、第四十一條第一項、第三十八條第一項第二款，罰金罰鍰提高
標準條例第二條，判決如主文。
本案經檢察官彭婓虹到庭執行職務。
中      華      民      國      九十      年      三    月      三十    日
                                  臺灣高雄地方法院刑事第三庭
                                          審判長法  官    宋  明  中
                                                法  官    李  淑  惠
            法  官    呂  憲  雄
右正本證明與原本無異。
如不服本判決，應於判決送達後十日內，向本院提出上訴狀。
                                                書記官    許  麗  珠
中      華      民      國      九十      年      四    月        二    日
附錄本判決論罪科刑之法條：
毒品危害防制條例第十條第二項
  施用第二級毒品者，處三年以下有期徒刑。
毒品危害防制條例第十一條第一項
  持有第一級毒品者，處三年以下有期徒刑、拘役或新台幣五萬元以下罰金。


司法院資訊處製作；財團法人民間司法改革基金會備份。
